Config:
  hfst:
    Gen: ../../../src/generator-dict-gt-norm.hfst
    Morph: ../../../src/analyser-dict-gt-norm.hfst
  xerox:
    Gen: ../../../src/generator-dict-gt-norm.xfst
    Morph: ../../../src/analyser-dict-gt-norm.xfst
    App: lookup

Tests:

  Verb - kulgâđ: # not checked

    puurrâđ+V+Inf: puurrâđ
    puurrâđ+V+Der/Pass+V+Inf: porruđ
    puurrâđ+V+Der/Pass+V+Ind+Prs+Sg1: porruum
    puurrâđ+V+Der/Pass+V+Ind+Prs+Sg2: porruuh
    puurrâđ+V+Der/Pass+V+Ind+Prs+Sg3: porroo
    puurrâđ+V+Der/Pass+V+Ind+Prs+Du1: porrojeen
    puurrâđ+V+Der/Pass+V+Ind+Prs+Du2: porruuvettee
    puurrâđ+V+Der/Pass+V+Ind+Prs+Du3: porruv
    puurrâđ+V+Der/Pass+V+Ind+Prs+Pl1: porrup
    puurrâđ+V+Der/Pass+V+Ind+Prs+Pl2: porruuvetteđ
    puurrâđ+V+Der/Pass+V+Ind+Prs+Pl3: porrojeh
    puurrâđ+V+Der/Pass+V+Ind+Prt+Sg1: porrojim
    puurrâđ+V+Der/Pass+V+Ind+Prt+Sg2: porrojih
    puurrâđ+V+Der/Pass+V+Ind+Prt+Sg3: porrui
    puurrâđ+V+Der/Pass+V+Ind+Prt+Du1: porruim
    puurrâđ+V+Der/Pass+V+Ind+Prt+Du2: porruid
    puurrâđ+V+Der/Pass+V+Ind+Prt+Du3: porruin
    puurrâđ+V+Der/Pass+V+Ind+Prt+Pl1: porruim
    puurrâđ+V+Der/Pass+V+Ind+Prt+Pl2: porruid
    puurrâđ+V+Der/Pass+V+Ind+Prt+Pl3: porrojii
    puurrâđ+V+Der/Pass+V+Cond+Prs+Sg1: porruuččim
    puurrâđ+V+Der/Pass+V+Cond+Prs+Sg2: porruuččih
    puurrâđ+V+Der/Pass+V+Cond+Prs+Sg3: porruuččij
    puurrâđ+V+Der/Pass+V+Cond+Prs+Du1: porruuččáim
    puurrâđ+V+Der/Pass+V+Cond+Prs+Du2: porruuččáid
    puurrâđ+V+Der/Pass+V+Cond+Prs+Du3: porruuččáin
    puurrâđ+V+Der/Pass+V+Cond+Prs+Pl1: porruuččijm
    puurrâđ+V+Der/Pass+V+Cond+Prs+Pl2: porruuččijd
    puurrâđ+V+Der/Pass+V+Cond+Prs+Pl3: porruuččii
    puurrâđ+V+Der/Pass+V+Pot+Prs+Sg1: porruužeem
    puurrâđ+V+Der/Pass+V+Pot+Prs+Sg2: porruužeeh
    puurrâđ+V+Der/Pass+V+Pot+Prs+Sg3: porruš
    puurrâđ+V+Der/Pass+V+Pot+Prs+Du1: porruužeen
    puurrâđ+V+Der/Pass+V+Pot+Prs+Du2: porrušvettee
    puurrâđ+V+Der/Pass+V+Pot+Prs+Du3: porruužává
    puurrâđ+V+Der/Pass+V+Pot+Prs+Pl1: porruužep
    puurrâđ+V+Der/Pass+V+Pot+Prs+Pl2: porrušvetteđ
    puurrâđ+V+Der/Pass+V+Pot+Prs+Pl3: porruužeh
    puurrâđ+V+Der/Pass+V+Ind+Prs+ConNeg: porruu
    puurrâđ+V+Der/Pass+V+Ind+Prt+ConNeg: porrum
    puurrâđ+V+Der/Pass+V+Cond+Prs+ConNeg: poruáččii
    puurrâđ+V+Der/Pass+V+Pot+Prs+ConNeg: porruužii
    puurrâđ+V+Der/Pass+V+PrsPrc: porruee
    puurrâđ+V+Der/Pass+V+PrfPrc: porrum
    puurrâđ+V+Der/Pass+V+Actio+Nom: porrum
    puurrâđ+V+Der/Pass+V+Actio+Ess: porruumin
    puurrâđ+V+Der/Pass+V+Actio+Loc: porruumist
    puurrâđ+V+Der/Pass+V+Actio+Ill: porruumân
    puurrâđ+V+Der/Pass+V+Ger: porrutijn
    puurrâđ+V+Der/Pass+V+VAbess: porruuhánnáá
    puurrâđ+V+Der/d+V+Ind+Prs+Sg1: porâdâm
    puurrâđ+V+Der/d+V+Ind+Prs+Sg2: porâdah
    puurrâđ+V+Der/d+V+Ind+Prs+Sg3: porâd
    puurrâđ+V+Der/d+V+Ind+Prs+Du1: porâdeen
    puurrâđ+V+Der/d+V+Ind+Prs+Du2: porâdvettee
    puurrâđ+V+Der/d+V+Ind+Prs+Du3: porâdává
    puurrâđ+V+Der/d+V+Ind+Prs+Pl3: porâdeh
    puurrâđ+V+Der/d+V+Ind+Prs+ConNeg: porâd
    puurrâđ+V+Der/d+V+Ind+Prt+Sg1: porâdim
    puurrâđ+V+Der/d+V+Ind+Prt+Sg3: porâdij
    puurrâđ+V+Der/d+V+Ind+Prt+Pl3: porâdii
    puurrâđ+V+Der/d+V+Cond+Prs+Sg1: porâdiččim
    puurrâđ+V+Der/d+V+Cond+Prs+Sg3: porâdičij
    puurrâđ+V+Der/d+V+Pot+Prs+Sg1: porâdižžeem
    puurrâđ+V+Der/d+V+Pot+Prs+Sg3: porâdiš
    puurrâđ+V+Der/d+V+Ind+Prs+ConNeg: porâd
    puurrâđ+V+Der/d+V+Ind+Prt+ConNeg: porâdâm
    puurrâđ+V+Der/d+V+Pot+Prs+ConNeg: porâdižžii
    puurrâđ+V+Der/d+V+PrfPrc: porâdâm
    puurrâđ+V+Der/d+V+VAbess: porâdhánnáá
    puurrâđ+V+Der/d+V+Actio+Nom: porâdem
    puurrâđ+V+Der/d+V+Actio+Ill: porâdmân
    puurrâđ+V+Der/d+V+Actio+Ess: porâdmin
    puurrâđ+V+Der/d+V+Actio+Loc: porâdmist
    puurrâđ+V+Der/d+V+Actio+Com: porâddijn
    puurrâđ+V+Der/d+V+Actio+Com+PxSg1: porâddijnân
    puurrâđ+V+Der/d+V+Actio+Com+PxSg2: porâddijnâd
    puurrâđ+V+Der/d+V+Actio+Com+PxSg3: porâddijnis
    puurrâđ+V+Der/d+V+Ger: porâdtijn
    puurrâđ+V+Der/st+V+Ind+Prs+Sg1: porâstâm
    puurrâđ+V+Der/tt+V+Ind+Prs+Sg1: porâttâm
    puurrâđ+V+Der/InchL+V+Ind+Prs+Sg1: purâškuáđám
    puurrâđ+V+Der/l+V+Ind+Prs+Sg1: porâlâm
    puurrâđ+V+Der/l+V+Ind+Prs+Sg3: poorrâl
    puurrâđ+V+Der/l+V+Ind+Prs+Du1: porâleen
    puurrâđ+V+Der/l+V+Ind+Prs+Pl3: porâleh
    puurrâđ+V+Der/l+V+Ind+Prs+ConNeg: poorrâl
    puurrâđ+V+Der/l+V+Ind+Prt+Sg1: porâlim
    puurrâđ+V+Der/l+V+Ind+Prt+Sg3: porâlij
    puurrâđ+V+Der/l+V+Ind+Prt+Pl3: porâlii
